臺灣高等法院臺中分院刑事判決
110年度上訴字第1076號

上  訴  人  臺灣臺中地方檢察署檢察官
被      告  LE THI HA PHUONG(越南籍、中文姓名黎氏何芳)




            TRAN THI THU THUY(越南籍、中文姓名陳氏秋翠)




            PHAN THI YEN(越南籍、中文姓名潘氏燕)




            TRUONG VAN NAM(越南籍、中文姓名張文南)




            NGUYEN VAN DONG(越南籍、中文姓名阮文侗) 




            TRAN DUC TAI(越南籍、中文姓名陳德財)




上列上訴人因被告等違反組織犯罪防制條例等案件，不服臺灣臺
中地方法院110年度訴字第116號中華民國110年3月31日第一審判
決（起訴案號：臺灣臺中地方檢察署109年度偵字第38328號，移
送併辦案號：臺灣臺中地方檢察署110年度偵字第4288號），提
起上訴，本院判決如下：
    主  文
上訴駁回。
    理  由
一、公訴意旨略以：
  ㈠原審同案被告陳淑麗（外號「小黑」，原審法院審理中）為
    成立向越南民眾詐欺取財之電信機房，基於發起犯罪組織之
    犯意，於民國109年8月間，承租位於臺中市○○區○○路000巷0
    0號之透天5樓房屋（下稱至善路機房）做為據點，陸續招募
    有參與犯罪組織犯意之被告TRAN THI THU THUY（中文姓名
    ：陳氏秋翠，於109年9月底加入）、NGUYEN VAN DONG（中
    文姓名：阮文侗，於109年9月底加入）、TRAN DUC TAI（中
    文姓名：陳德財，於109年10月間加入）、TRUONG VAN NAM
    （中文姓名：張文南，於109年11月底加入）、LE THI HA P
    HUONG（中文姓名：黎氏何芳，於109年11月底加入）、PHAN
     THI YEN（中文姓名：潘氏燕，於109年11月底加入）、原
    審同案被告VU DINH DUY（中文姓名：武庭惟，於109年12月
    12日加入，尚未著手實施加重詐欺取財之行為，已經原審法
    院判決共同犯參與犯罪組織，判處有期徒刑4月確定）及其
    他未經查獲之8、9名越南籍逃逸移工加入至善路機房，並於
    109年10月下旬，以每月新臺幣（下同）1萬元之代價，僱用
    有指揮犯罪組織犯意聯絡之原審同案被告楊順昌（外號「四
    哥」，原審法院審理中）加入至善路機房，協助原審同案被
    告陳淑麗管理至善路機房之越南籍成員，持續性從事向越南
    民眾行騙之行為。至善路機房之分工為：原審同案被告陳淑
    麗為現場負責人，負責供應越南籍成員住宿及三餐，提供用
    於行騙之詐欺講稿、筆記型電腦及行動電話工作機等設備，
    出資向SKYPE暱稱「金馬」之人購買越南民眾電話號碼名冊
    資料及供被害人匯款之匯款帳號，聯繫系統商（SKYPE暱稱
    「桐花」、「環亞」、「東訊」及「牛奶」）儲值網路費用
    ，教導越南籍成員行騙方法，而主持、操縱及指揮至善路機
    房之運作；原審同案被告楊順昌負責在場監督越南籍成員工
    作、要求其等認真背稿及打電話，而指揮至善路機房之運作
    ；被告TRAN THI THU THUY、PHAN THI YEN、LE THI HA PHU
    ONG、TRUONG VAN NAM負責後述一線撥打接聽電話之工作；
    被告NGUYEN VAN DONG及TRAN DUC TAI負責後述二線接聽電
    話工作；至善路機房並無專責三線工作成員，由當時有空之
    成員隨機擔任。至善路機房可分得詐得金額80%，其餘20%由
    「金馬」分得，原審同案被告陳淑麗承諾越南籍成員基本月
    薪1萬元，一線、二線及三線人員另可分得個人參與詐得金
    額4%、5%及6%做為報酬，其餘則歸原審同案被告陳淑麗所有
    ，而以此牟利。
  ㈡至善路機房自109年9月間起開始運作。原審同案被告陳淑麗
    、楊順昌、被告TRAN THI THU THUY、PHAN THI YEN、LE TH
    I HA PHUONG、TRUONG VAN NAM、NGUYEN VAN DONG及TRAN D
    UC TAI與「金馬」及其他至善路機房不詳成員共同意圖為自
    己不法之所有，基於加重詐欺取財、非公務機關違法利用個
    人資料及行使偽造準私文書之犯意聯絡，先由擔任一線之被
    告TRAN THI THU THUY、PHAN THI YEN、LE THI HA PHUONG
    、TRUONG VAN NAM依照原審同案被告陳淑麗向「金馬」購得
    並下載列印之越南民眾電話號碼名冊資料，假冒電信公司客
    服人員主動撥打電話予不特定越南民眾，詐稱其等門號異常
    ，須轉接公安人員報案云云；越南民眾同意後，立即轉交擔
    任二線之被告NGUYEN VAN DONG及TRAN DUC TAI，2人假冒越
    南公安接聽電話後，要求越南民眾改用通訊軟體ZALO聯絡，
    傳送偽造之越南河內高等檢察署等政府機關公文（性質上屬
    於私文書）照片電磁紀錄予越南民眾觀看後回收，稱其等資
    料外洩涉嫌詐欺案件轉交予三線人員；三線扮演檢察官人員
    向越南民眾詐稱交保必須要將財產轉到專戶，要求其等匯入
    向「金馬」取得之人頭帳戶，而以前開方式詐欺取財。不詳
    車手提領後，扣除「金馬」之報酬，再交付現金予原審同案
    被告陳淑麗。原審同案被告VU DINH DUY於109年12月12日已
    同意加入至善路機房行騙，預計自109年12月14日起開始工
    作，尚未開始著手實施背稿及接聽電話等行騙行為。迄至10
    9年12月14日遭查獲為止，至善路機房以前開手法，至少對
    於1人加重詐欺取財得手，至少對於「PHAN DUY CAT」1人加
    重詐欺取財未遂。原審同案被告陳淑麗分得報酬9萬元，原
    審同案被告楊順昌分得報酬1萬元，越南籍成員尚未實際取
    得報酬。
  ㈢內政部警政署刑事警察局（下稱刑事警察局）會同臺中市政
    府警察局刑事警察大隊（下稱臺中市刑大）及臺北市政府警
    察局刑事警察大隊（下稱臺北市刑大）偵辦後，於109年12
    月14日9時35分許，持法院核發之搜索票前往至善路機房執
    行搜索，當場扣得附表所示之物品，並逮捕原審同案被告陳
    淑麗等9人，因而查知上情。
　㈣因認就前揭公訴意旨㈠部分，被告TRAN THI THU THUY、PHAN 
    THI YEN、LE THI HA PHUONG、TRUONG VAN NAM、NGUYEN VA
    N DONG及TRAN DUC TAI等所為，均係涉犯組織犯罪防制條例
    第3條第1項後段之參與犯罪組織罪嫌。就公訴意旨㈡，被告T
    RAN THI THU THUY、PHAN THI YEN、LE THI HA PHUONG、TR
    UONG VAN NAM、NGUYEN VAN DONG、TRAN DUC TAI等所為，
    關於詐欺取財得手部分，皆係涉犯1次刑法第339條之4第1項
    第2款之加重詐欺取財既遂、刑法第216條、第220條、第210
    條之行使偽造準私文書及個人資料保護法第41條之非公務機
    關違法利用個人資料等罪嫌云云。
二、程序說明：
　　本件經原審法院審理後，認就上揭公訴意旨㈠部分，核被告
    黎氏何芳、陳氏秋翠、潘氏燕、張文南、阮文侗、陳德財等
    6人所為均係犯組織犯罪防制條例第3條第1項後段之參與犯
    罪組織罪；公訴意旨㈡部分，則核被告陳氏秋翠、阮文侗、
    陳德財、張文南、黎氏何芳、潘氏燕等6人所為皆犯刑法第3
    39條之4第2項、第1項第2款之三人以上共同犯詐欺取財未遂
    、同法第216條、第220條、第210條之行使偽造準私文書等
    罪。並參照最高法院107年度台上字第1066號刑事判決意旨
    ，以本案被告黎氏何芳、陳氏秋翠、潘氏燕、張文南、阮文
    侗、陳德財等6人之參與犯罪組織行為及詐欺取財行為間，
    因主觀上均係以取得他人受騙財物為最終目的，具有行為局
    部之同一性，依一般社會通念，應評價為法律概念之一行為
    ，方符刑罰公平原則；復依卷內起訴資料所示，被告黎氏何
    芳、陳氏秋翠、潘氏燕、張文南、阮文侗、陳德財等6人加
    入本案詐欺集團後，首次與本案詐欺集團之其他成員共同實
    施詐欺取財犯行，即係本案詐欺未遂部分，是應就該部分論
    以法律上一行為同時觸犯參與犯罪組織罪及三人以上共同利
    用網路犯詐欺取財未遂罪之想像競合犯，依刑法第55條前段
    之規定，從一重之三人以上共同利用網路犯詐欺取財未遂罪
    處斷；而以黎氏何芳、陳氏秋翠、潘氏燕、張文南、阮文侗
    、陳德財共同犯三人以上詐欺取財未遂罪，均處有期徒刑七
    月確定在案。本件僅就檢察官提起上訴之原審為部分無罪諭
    知及不另為無罪諭知等部分進行審判，先予敘明。
三、按犯罪事實應依證據認定之，無證據不得認定犯罪事實。又
    不能證明被告犯罪者，應諭知無罪之判決，刑事訴訟法第15
    4條第2項、第301條第1項分別定有明文。且認定不利於被告
    之事實，須依積極證據，苟積極證據不足為不利於被告事實
    之認定時，即應為有利於被告之認定，更不必有何有利之證
    據，亦有最高法院30年上字第816號判例可資參照；再認定
    犯罪事實，所憑之證據，雖不以直接證據為限，間接證據亦
    包括在內，然無論直接或間接證據，其為訴訟上之證明，須
    於通常一般之人均不致於有所懷疑，而得確信其為真實之程
    度者，始得據之為有罪之認定，倘其證明尚未達到此一程度
    ，而有合理性懷疑之存在時，事實審法院復已就其心證上理
    由予以闡述，敘明其如何無從為有罪之確信，即無從為有罪
    之認定，根據「罪證有疑，利於被告」之證據法則，即不得
    遽為不利於被告之認定，因而為無罪之判決，尚不得任意指
    為違法（最高法院著有76年台上字第4986號判例可資參照）
    。復按刑事訴訟法第161條已於91年2月8日修正公布，修正
    後同條第1項規定：檢察官就被告犯罪事實，應負舉證責任
    ，並指出證明之方法。因此，檢察官對於起訴之犯罪事實，
    應負提出證據及說服之實質舉證責任。倘其所提出之證據，
    不足為被告有罪之積極證明，或其闡明之證明方法，無從說
    服法官以形成被告有罪之心證，基於無罪推定之原則，自應
    為被告無罪判決之諭知，亦有最高法院92年台上字第128號
    判例可資參照。末按刑事訴訟新制採行改良式當事人進行主
    義後，檢察官負有實質舉證責任，法院僅立於客觀、公正、
    超然之地位而為審判，雖有證據調查之職責，但無蒐集被告
    犯罪證據之義務，是倘檢察官無法提出證據，以說服法院形
    成被告有罪之心證，即應為被告無罪之諭知，俾落實無罪推
    定原則，此觀諸刑事訴訟法第154條第1項、第2項、第161條
    第1項、第2項及第301條第1項規定即明（最高法院100年度
    台上字第4036號刑事判決參照）。
四、又按無罪判決，無刑事訴訟法第154條第2項「應依證據認定
    」之犯罪事實之存在。因此，同法第308條前段規定，無罪
    之判決書只須記載主文及理由；而其理由之論敘，僅須與卷
    存證據資料相符，且與經驗法則、論理法則無違即可，所使
    用之證據亦不以具有證據能力者為限，即使不具證據能力之
    傳聞證據，亦非不得資為彈劾證據使用。故無罪之判決書，
    就傳聞證據是否例外具有證據能力，本無須於理由內論敘說
    明（最高法院100年度台上字第2980號刑事判決意旨參照）
    。本判決既依下述理由為被告黎氏何芳、陳氏秋翠、潘氏燕
    、張文南、阮文侗、陳德財不另為無罪與無罪之認定，依前
    開說明，自無庸先一一論說各項證據之證據能力，亦先予敘
    明。　　　　　　
五、公訴意旨認被告黎氏何芳、陳氏秋翠、潘氏燕、張文南、阮
    文侗、陳德財等涉有前揭犯罪嫌疑，關於應不另為無罪與無
    罪認定部分（詳後論述），同前揭認定為有罪部分，均係以
    ：
  ㈠被告陳淑麗於警詢及偵查中之供述，偵查中具結之證述。
　㈡被告楊順昌於警詢及偵查中之供述。
　㈢被告TRAN THI THU THUY於警詢及偵查中之供述，偵查中具結
    之證述。
　㈣被告PHAN THI YEN於警詢及偵查中之供述，偵查中具結之證
    述。
　㈤被告LE THI HA PHUONG於警詢及偵查中之供述，偵查中具結
    之證述；被告LE THI HA PHUONG手寫及列印之詐騙講稿、被
    告陳淑麗提供之越南民眾電話名冊資料。
　㈥被告TRUONG VAN NAM於警詢及偵查中之供述，偵查中具結之
    證述。
　㈦被告NGUYEN VAN DONG於警詢及偵查中之供述，偵查中具結之
    證述。
　㈧被告TRAN DUC TAI於警詢及偵查中之供述，偵查中具結之證
    述。
　㈨被告VU DINH DUY於警詢及偵查中之供述。
　㈩109年12月15日刑事警察局職務報告、扣案轉單影本、刑事警
    察局駐越南聯絡組陳報單、越南警方提供之被害人「PHAN D
    UY CAT」報案筆錄（含中文摘要翻譯）。
　扣案之越南河內高等檢察署保證令公文列印資料。
　扣案附表編號3-11部分之iphone 6S行動電話skype及facetim
    e對話紀錄照片。
　扣案附表編號3-14部分之小米行動電話蒐證照片。
　臺灣臺中地方法院109年聲搜字第1799號搜索票，臺北市刑大
    搜索扣押筆錄、扣押物品目錄表及扣押物品收據，刑事警察
    局扣押物品目錄表，搜索平面圖，查獲現場照片及扣案物品
    照片。
　　等為其論據。
六、不另為無罪部分：
    公訴意旨雖認被告黎氏何芳、陳氏秋翠、潘氏燕、張文南、
    阮文侗、陳德財等除犯前開組織犯罪防制條例第3條第1項後
    段之參與犯罪組織、刑法第339條之4第2項、第1項第2款之
    三人以上共同犯詐欺取財未遂、同法第216條、第220條、第
    210條之行使偽造準私文書等罪外，另涉犯個人資料保護法
    第41條之非公務機關違法利用個人資料罪嫌云云。惟就被告
    黎氏何芳、陳氏秋翠、潘氏燕、張文南、阮文侗、陳德財於
    檢察官起訴書犯罪事實欄使用之越南國籍民眾之電話號碼名
    冊等個人資料為何、具體個別越南國籍人民個人資料為何，
    及是否確為該越南國籍人民之個人資料等節，檢察官均未為
    舉證，自無從使法院形成有罪之心證，本應為無罪之諭知，
    惟公訴意旨認此部分若成立犯罪，與被告黎氏何芳、陳氏秋
    翠、潘氏燕、張文南、阮文侗、陳德財前揭經原審論罪科刑
    之加重詐欺取財未遂犯行有裁判上一罪關係，仍均不另為無
    罪之判決。
七、無罪部分：
　㈠前揭公訴意旨㈡復以被告黎氏何芳、陳氏秋翠、潘氏燕、張文
    南、阮文侗、陳德財加入上開詐欺機房期間另有詐欺得手 1
    次；因認被告陳氏秋翠、阮文侗、陳德財、張文南、黎氏何
    芳、潘氏燕另涉犯刑法第339條之4第1項第2款之三人以上共
    同犯詐欺取財既遂、同法第216條、第220條、第210條之行
    使偽造準私文書及個人資料保護法第41條之非公務機關違法
    利用個人資料等罪嫌。
  ㈡檢察官認被告陳氏秋翠、阮文侗、陳德財、張文南、黎氏何
    芳、潘氏燕另涉有此部分犯行，無非係以前述被告陳氏秋翠
    、阮文侗、陳德財、張文南、黎氏何芳、潘氏燕之供述、證
    人即原審同案被告陳淑麗之證述為其主要論據。然被告陳氏
    秋翠、阮文侗、陳德財、張文南、黎氏何芳、潘氏燕固均坦
    承加入前揭犯罪組織，惟堅詞否認有何加重詐欺取財既遂等
    之此部分犯行，皆辯稱：並無實際詐騙成功等語。
  ㈢經查：
  ⒈被告黎氏何芳、陳氏秋翠、潘氏燕、張文南、阮文侗、陳德
    財加入上揭詐欺機房擔任撥打電話之第一、二、三線人員，
    且確已著手於詐欺取財之犯行，然尚未既遂等節，業經認定
    如前。檢察官提出之前揭書證資料固可證明被告黎氏何芳、
    陳氏秋翠、潘氏燕、張文南、阮文侗、陳德財確有加入本案
    詐欺機房，並已著手於詐欺取財之犯行，然被告黎氏何芳、
    陳氏秋翠、潘氏燕、張文南、阮文侗、陳德財既均否認確有
    詐欺取財既遂之情，此部分仍應由檢察官負舉證之責。
  ⒉證人即原審同案被告陳淑麗於警詢固證稱：其發起本案之詐
    欺機房，水房是綽號「金馬」之男子，若被害人將詐騙款項
    匯入人頭帳戶，綽號「金馬」之男子會將款項取出放置於臺
    中車站或一中街之置物櫃，其再過去取錢。迄今已成功詐騙
    2、3次，獲得9萬元之報酬（參偵卷一99至109頁）；於偵查
    中亦具結證稱：本案詐欺機房印象中有2、3個成功匯款，匯
    款的帳戶要向綽號「金馬」之男子索取，本案機房抽取百分
    之80，綽號「金馬」之男子會先扣掉百分之20，再將現金拿
    給其，陸續收到9萬元等語（參偵卷二第259至264頁）；然
    於原審審理時翻異前詞而證稱：本案詐欺機房尚未詐騙成功
    過，其於警詢、偵查中誤會問題的意思，其當時是認為確實
    有成功轉到三線2、3次，但仍未有被害人實際匯款，其前述
    的9萬元，係綽號「金馬」之男子扣除幫其購置設備等成本
    後，仍剩餘9萬元，應返還予其，並非詐欺所得之款項等語
    （參原審卷第360至367頁）。揆諸證人陳淑麗之證述，於偵
    查、原審審理中有所不符，又卷內尚無上開機房確有詐欺既
    遂而收受款項之相關證據資料可資佐證，且綽號「金馬」之
    男子亦未到案說明，則證人陳淑麗於偵查中證稱確有收受詐
    欺既遂款項9萬元，是否屬實，即有可議。則就本案加重詐
    欺既遂部分，既僅有共同被告陳淑麗於偵查中之證述，而無
    其他證據可資補強，自難僅憑與共同被告陳淑麗嗣於原審審
    理中所陳前後不符之證述，遽認被告陳氏秋翠、阮文侗、陳
    德財、張文南、黎氏何芳、潘氏燕確有加重詐欺取財既遂1
    次之犯行。
  ㈣綜上，本件檢察官所舉之各項直接、間接證據，皆尚未達於
    通常一般之人均不致有所懷疑而得確信被告陳氏秋翠、阮文
    侗、陳德財、張文南、黎氏何芳、潘氏燕確有公訴意旨所指
    之此部分加重詐欺取財既遂1次犯行為真實之程度，法院無
    從形成其等為有罪之心證，則依罪疑唯輕、罪疑唯利於被告
    原則，自不得對被告陳氏秋翠、阮文侗、陳德財、張文南、
    黎氏何芳、潘氏燕為不利之認定；此外，本院在得依或應依
    職權調查證據之範圍內，復查無其他積極證據足以證明被告
　　陳氏秋翠、阮文侗、陳德財、張文南、黎氏何芳、潘氏燕確
    有公訴意旨所指之此等部分犯行，是既無法證明被告陳氏秋
    翠、阮文侗、陳德財、張文南、黎氏何芳、潘氏燕此部分有
    罪，揆諸首揭法條、判例意旨及說明，自應為被告陳氏秋翠
    、阮文侗、陳德財、張文南、黎氏何芳、潘氏燕關於此部分
    為無罪之判決。
  ㈤原審因認本件此等部分罪證不足，而為被告陳氏秋翠、阮文
    侗、陳德財、張文南、黎氏何芳、潘氏燕無罪之諭知，並無
    違誤。而按檢察官就被告犯罪事實，應負舉證責任，並指出
    證明之方法，即檢察官對於起訴之犯罪事實，應負提出證據
    及說服之實質舉證責任。倘其所提出之證據，不足為被告有
    罪之積極證明，或其指出證明之方法，無從說服法院以形成
    被告有罪之心證，基於無罪推定之原則，自應為被告無罪判
    決之諭知，已詳如前所論述。本件既查無證據證明被告
　　陳氏秋翠、阮文侗、陳德財、張文南、黎氏何芳、潘氏燕
　　有何檢察官所指之此部分犯行，亦詳見前述，而原審判決就
    卷內證據調查之結果，為綜合判斷、取捨，認仍無從證明被
    告陳氏秋翠、阮文侗、陳德財、張文南、黎氏何芳、潘氏燕
　　有公訴意旨所指此部分之犯刑法第339條之4第1項第2款之三
    人以上共同犯詐欺取財既遂、同法第216條、第220條、第21
    0條之行使偽造準私文書及個人資料保護法第41條之非公務
    機關違法利用個人資料等犯行，其得心證之理由已說明甚詳
    ，所為論斷從形式上觀察，亦難認有違背經驗法則、論理法
    則，或有其他違背法令之情形，自難任意指為違法。
八、檢察官就本件提起上訴以：
　㈠除有罪部分外，原審諭知被告黎氏何芳、陳氏秋翠、潘氏燕
    、張文南、阮文侗、陳德財其餘被訴部分無罪等固非無見，
    惟查：本案乃同案被告陳淑麗（外號「小黑」）為成立向越
    南民眾詐欺取財之電信機房，基於發起犯罪組織之犯意，於
    109年8月間，承租位於臺中市○○區○○路000巷00號之透天5樓
    房屋做為據點，陸續招募有參與犯罪組織犯意之被告TRAN T
    HI THU THUY（中文姓名：陳氏秋翠，於109年9月底加入）
    、NGUYEN VAN DONG（中文姓名：阮文侗，於109年9月底加
    入）、TRAN DUC TAI（中文姓名：陳德財，於109年10月間
    加入）、TRUONG VAN NAM（中文姓名：張文南，於109年11
    月底加入）、LE THI HA PHUONG（中文姓名：黎氏何芳，於
    109年11月底加入）、PHAN THI YEN（中文姓名：潘氏燕，
    於109年11月底加入）、VU DINH DUY（中文姓名：武庭惟，
    於109年12月12日加入，尚未著手實施加重詐欺取財之行為
    ）及其他未經查獲之8、9名越南籍逃逸移工陸續加入至善路
    機房，並僱用楊順昌（外號「四哥」）加入至善路機房，協
    助陳淑麗管理至善路機房之越南籍成員，持續性從事向越南
    民眾行騙之行為。至善路機房之分工為：陳淑麗為現場負責
    人，負責供應越南籍成員住宿及三餐，提供用於行騙之詐欺
    講稿、筆記型電腦及行動電話工作機等設備，出資向SKYPE
    暱稱「金馬」之人購買越南民眾電話號碼名冊資料及供被害
    人匯款之匯款帳號，聯繫系統商（SKYPE暱稱「桐花」、「
    環亞」、「東訊」及「牛奶」）儲值網路費用，教導越南籍
    成員行騙方法，而主持、操縱及指揮至善路機房之運作；楊
    順昌負責在場監督越南籍成員工作、要求其等認真背稿及打
    電話，而指揮至善路機房之運作；TRAN THI THU THUY、PHA
    N THI YEN、LE THI HA PHUONG、TRUONG VAN NAM負責後述
    一線撥打接聽電話之工作；NGUYEN VAN DONG及TRAN DUC TA
    I負責後述二線接聽電話工作；至善路機房並無專責三線工
    作成員，由當時有空之成員隨機擔任。至善路機房可分得詐
    得金額80%，其餘20%由「金馬」分得，陳淑麗承諾越南籍成
    員基本月薪1萬元，一線、二線及三線人員另可分得個人參
    與詐得金額4%、5%及6%做為報酬，其餘則歸陳淑麗所有，而
    以此牟利。至善路機房自109年9月間起開始運作。陳淑麗、
    楊順昌、TRAN THI THU THUY、PHAN THI YEN、LE THI HA P
    HUONG、TRUONG VAN NAM、NGUYEN VAN DONG及TRAN DUC TAI
    與「金馬」及其他至善路機房不詳成員共同意圖為自己不法
    之所有，基於加重詐欺取財、非公務機關違法利用個人資料
    及行使偽造準私文書之犯意聯絡，先由擔任一線之TRAN THI
     THU THUY、PHAN THI YEN、LE THI HA PHUONG、TRUONG VA
    N NAM依照陳淑麗向「金馬」購得並下載列印之越南民眾電
    話號碼名冊資料，假冒電信公司客服人員主動撥打電話予不
    特定越南民眾，詐稱其等門號異常，須轉接公安人員報案云
    云；越南民眾同意後，立即轉交擔任二線之NGUYEN VAN DON
    G及TRAN DUC TAI，2人假冒越南公安接聽電話後，要求越南
    民眾改用通訊軟體ZALO聯絡，傳送偽造之越南河內高等檢察
    署等政府機關公文（性質上屬於私文書）照片電磁紀錄予越
    南民眾觀看後回收，稱其等資料外洩涉嫌詐欺案件轉交予三
    線人員；三線扮演檢察官人員向越南民眾詐稱交保必須要將
    財產轉到專戶，要求其等匯入向「金馬」取得之人頭帳戶，
    而以前開方式詐欺取財。不詳車手提領後，扣除「金馬」之
    報酬，再交付現金予陳淑麗。VU DINH DUY於109年12月12日
    已同意加入至善路機房行騙，預計自109年12月14日起開始
    工作，尚未開始著手實施背稿及接聽電話等行騙行為。迄至
    109年12月14日遭查獲為止，至善路機房以前開手法，至少
    對於1人加重詐欺取財得手，至少對於「PHAN DUY CAT」1人
    加重詐欺取財未遂。陳淑麗分得報酬9萬元，楊順昌分得報
    酬1萬元，越南籍成員尚未實際取得報酬等情。業據證人即
    被告陳淑麗於警詢及偵查中之供述明確，且經於偵查中具結
    證述屬實，並詳述其發起成立至善路機房，招募其他成員加
    入向越南民眾行騙之經過，並已透過人頭帳戶分得現金9萬
    元等。陳淑麗於警詢並詳述稱：伊發起本案之詐欺機房，水
    房是綽號「金馬」之男子，若被害人將詐騙款項匯入人頭帳
    戶，綽號「金馬」之男子會將款項取出放置於臺中車站或一
    中街之置物櫃，伊再過去取錢。迄今已成功詐騙2、3次，獲
    得9萬元之報酬等語。雖證人嗣後翻異前詞，證述係其他退
    款云云。本案被告等人既已設置機房從事詐騙，豈有設備款
    項過多退回之理，是所述乃為免重罪臨訟編撰，不足為信。
    是本案被告TRAN THI THU THUY、PHAN THI YEN、LE THI HA
     PHUONG、TRUONG VAN NAM、NGUYEN VAN DONG、TRAN DUC T
    AI（不含被告VU DINH DUY）所為，係犯1次刑法第339條之4
    第1項第2款之加重詐欺取財既遂、刑法第216條、第220條及
    第210條之行使偽造準私文書及個人資料保護法第41條之非
    公務機關違法利用個人資料罪；犯1次刑法第339條之4第2項
    、第1項第2款之加重詐欺取財未遂、刑法第216條、第220條
    及第210條之行使偽造準私文書及個人資料保護法第41條之
    非公務機關違法利用個人資料罪，事證明確，原審為部分無
    罪及不另為無罪判決等，其認事用法尚非正確。
　㈡綜上所述，原判決認事用法尚嫌未洽，爰依法提起上訴，請
    將原判決撤銷，更為適當合法之判決云云。
九、惟查，檢察官上訴意旨，就本件被告陳氏秋翠、阮文侗、陳
    德財、張文南、黎氏何芳、潘氏燕經前揭原審不另為無罪諭
    知之涉犯個人資料保護法第41條之非公務機關違法利用個人
    資料罪嫌；與經原審為無罪判決之涉犯刑法第339條之4第1
    項第2款之三人以上共同犯詐欺取財既遂、同法第216條、第
    220條、第210條之行使偽造準私文書及個人資料保護法第41
    條之非公務機關違法利用個人資料等罪嫌部分，均未提出其
    他具體新事證，以供調查，僅泛言被告陳氏秋翠、阮文侗、
    陳德財、張文南、黎氏何芳、潘氏燕等「事證明確，原審為
    部分無罪及不另為無罪判決等，其認事用法尚非正確」云云
    。然此等部分業經原審就採證法則，詳細說明其取捨之依據
    ，本院認為檢察官上訴所述各節，均不足以動搖原判決之基
    礎。本件檢察官之上訴，並無理由，應予駁回。
十、被告黎氏何芳、陳氏秋翠、潘氏燕、張文南、阮文侗、陳德
    財均經合法傳喚，無正當理由而未到庭，爰皆不待其等陳述
    逕行判決。
據上論斷，應依刑事訴訟法第371條、第368條，判決如主文。
本案經檢察官洪瑞君提起公訴，檢察官洪瑞君移送併辦，檢察官
林文亮提起上訴，檢察官謝謂誠到庭執行職務。
中　　華　　民　　國　　110 　年　　9　　月　　 9　　日
            刑事第七庭  審判長法  官  梁  堯  銘
                              法  官  羅  國  鴻
                              法  官  張  智  雄
以上正本證明與原本無異。
被告不得上訴；檢察官得上訴，但有刑事妥速審判法第9條之限制。　　　　　　　　　　　　　
如不服本判決應於收受送達後二十日內向本院提出上訴書狀，其
未敘述上訴理由者，並得於提起上訴後二十日內向本院補提理由
書（均須按他造當事人之人數附繕本）「切勿逕送上級法院」。
因疫情而遲誤不變期間，得向法院聲請回復原狀。
                              書記官  陳  玫  伶
　　　　　　　　　　　　　　　
中　　華　　民　　國　　110 　年　　9 　　月　　9 　　日

附錄：
刑事妥速審判法第9條
除前條情形外，第二審法院維持第一審所為無罪判決，提起上訴
之理由，以下列事項為限：
一、判決所適用之法令牴觸憲法。
二、判決違背司法院解釋。
三、判決違背判例。
刑事訴訟法第377條至第379條、第393條第1款之規定，於前項案
件之審理，不適用之。　　　　　　　　　　　　　　　　　　　
　　　　　　　　　　　　　　　　　　　

附表

編號 扣案物品 所有人  1 筆記紙9張 黎氏何芳  教戰守則5頁   CALL客名冊10張   ASUS行動電話1支（IMEI：00000000000000 0、000000000000000，工作機）   2 筆記紙5張 陳氏秋翠  CALL客名冊41張   iphone行動電話1支（IMEI：000000000000000，工作機）   SUGAR C-13行動電話1支（IMEI：00000000000000 0、000000000000000，工作機）   3 筆記紙8張 潘氏燕  CALL客名冊60張   路由器1臺   SUGAR C-13行動電話1支（IMEI：000000000000000，工作機）   4 筆記紙18張 張文南  CALL客名冊453張   教戰守則24張   SUGAR C-13行動電話1支（IMEI：000000000000000，工作機）   5 教戰手冊3份 武庭惟  教戰手冊12份